臺灣高等法院刑事裁定　　　　　　　　　96年度抗字第1082號
抗　告　人　己○○
抗　告　人　乙○○
抗　告　人　丙○○
選任辯護人　謝協昌律師
抗　告　人　戊○○
抗　告　人　庚○○
　　　　　　　　　　　號4樓
抗　告　人　甲○○
抗　告　人　丁○○
上列抗告人因聲請解除限制出境案件，不服臺灣士林地方法院中
華民國96年7月4日裁定（96年度金重訴字第2 號），提起抗告，
本院裁定如下：
    主  文
抗告駁回。
    理  由
一、經查原審以抗告人即被告甲○○（以下稱被告）所涉以下違
    反證券交易法等案件，經訊問後，認犯罪嫌疑重大，且有羈
    押事由，並有羈押必要，因而准予羈押，並限制出境。茲被
    告甲○○聲請解除限制出境，為無理由，情形如下：
  (一)關於被告甲○○涉犯業務侵占等罪部分：
    1.被告甲○○與同案被告盧翊存、丙○○及共犯孟志斌、何
      文傑事先設立「Ｅ─Ｓ」紙上公司，花費美金330 萬元併
      購Ｂｅａｍ公司，事後再刻意虛增「Ｅ─Ｓ」公司價值為
      美金4,500 萬元，再間接透過陞技公司轉投資之孫公司，
      騰蒙國際控股有限公司（簡稱ＴＴＨＬ公司）花費美金
      4,000 萬元價格，向掛名擔任「Ｅ─Ｓ」負責人即被告甲
      ○○併購「Ｅ─Ｓ」公司，將交易款項美金3,670 萬元匯
      入被告甲○○帳戶內，共同侵占入己之事實，有證人楊建
      元、陳嘉修、前陞技公司簽證會計師馬國柱、韓雅涵於警
      詢、偵訊之證述；被告甲○○、丙○○之警詢及偵訊之供
      述；公開資訊觀測站民國91年10月29日陞技公司重大訊息
      、ＴＴＨＬ公司與「Ｅ─Ｓ」公司91年10月29日交易合約
      、陞技公司91年度合併財務報告、「Ｅ─Ｓ」公司設立登
      記資料、「Ｅ─Ｓ」公司91年9 月30日財務報告、何文傑
      91年10月25日出具之「Ｅ─Ｓ」公司鑑價報告、偽造之90
      年12月1 日「Ｅ─Ｓ」公司與Ｂｅａｍ公司合約影本、95
      年3月3日至陞技公司查扣之楊建元使用電腦硬碟內「Ｂｅ
      ａｍ　Ｐｒｏｐｅｒｔｙ　Ｐｕｒｃｈａｓｅ」資料夾內
      電磁紀錄、91年1月17日17時49分丙○○發送電子郵件影
      本等為證。
    2.被告甲○○與同案被告盧翊存、李保良基於共同犯意之聯
      絡，假借與Ｔｏｐ　Ｒｉｓｅ公司虛偽交易，將陞技公司
      匯付至設於香港匯豐銀行帳帳戶內之公款，由李保良、甲
      ○○提供名下帳戶存摺、印章、提款卡供盧翊存使用，並
      由盧翊存指示陳怡沁及孟志達將Ｔｏｐ　Ｒｉｓｅ設於前
      揭香港匯豐銀行帳戶內美金269萬9,823.91 元，匯至盧翊
      存設於上海商業儲蓄銀行西湖分行帳戶、不知情之盧翊存
      配偶韓雅涵設於聯邦商業銀行內湖分行帳戶、李保良設於
      臺北國際商業銀行西湖分行、上海商業儲蓄銀行西湖分行
      帳戶，及甲○○設於上海商業儲蓄銀行西湖分行帳戶中加
      以侵占入己，並掩飾或隱匿該等不法財物所得，再由李保
      良依盧翊存指示將款項提出後匯至指定帳戶，供盧翊存及
      韓雅涵花用等情，有證人韓雅涵於警詢、偵訊之證述、被
      告甲○○、李保良於警詢、偵查之供述；上海商業儲蓄銀
      行西湖分行帳號00000000000000號存摺、聯邦商業銀行內
      湖分行帳號000000000000號存摺、上海商業儲蓄銀行西湖
      分行94年6 月15日上西湖字第09400043號函、華南商業銀
      行中崙分行提供之盧翊存帳戶開戶資料及交易明細、法務
      部調查局洗錢防制中心93年12月15日調錢壹字第09300498
      300 號函、交通銀行敦化分行提供之盧翊存帳戶開戶資料
      及交易明細、法務部調查局洗錢防制中心93年12月20日、
      94年6月3日函覆、中央銀行外匯局94年1月13日、3月15日
      、3月30日函覆、上海商業儲蓄銀行西湖分行94年3月22日
      函、上海商業儲蓄銀行西湖分行94年5 月12日函、聯邦商
      業銀行內湖分行94年3月10日、94年5月18日函、臺北國際
      商業銀行新湖分行94年3月8日函、中國國際商業銀行松南
      分行94年3 月11日函、臺北富邦商業銀行儲蓄部提供之盧
      翊存帳戶交易明細、臺北國際商業銀行東湖分行提供之韓
      雅涵帳戶交易明細、美商花旗銀行94年7月7日函覆等為證
      。
    3.綜上事證，已足認被告甲○○涉犯刑法第 216、210、215
      條行使偽造私文書及業務上登載不實文書罪、同法第 336
      條第2項業務侵占罪、同法第171條第1項第2款使公司為不
      利益交易罪、同條項第3 款董監經理人違背職務罪、洗錢
      防制法第9條第1項、第3條第2項第1 款隱匿因自己重大業
      務侵占犯罪所得財物罪等嫌疑重大。
  (二)關於被告甲○○涉犯內線交易部分，本件同案被告盧翊存惟
    恐陞技公司股票交易價格不佳，將影響92年初陞技公司獲准
    發行額度美金1,700萬元之ＥＣＢ募集，遂自91年12月12 日
    起與被告甲○○、李保良、丁○○基於犯意聯絡，由盧翊存
    直接或間接透過李保良，調度韓雅涵帳戶資金，陸續委託被
    告丁○○下單買賣陞技公司股票，而丁○○則依盧翊存指示
    之數量與價位買賣陞技公司股票，藉以操控抬高陞技公司股
    價。盧翊存並指示李保良向丁○○及不知情之顏文香、王世
    雄等人調借金錢，加上盧翊存自籌款，以秦若蔚、鄭仲惠、
    顏文香、王世雄等人名義，認購美金980 萬元之ＥＣＢ。嗣
    後，並於92年4月間將該等ＥＣＢ以每股新臺幣8.05 元價格
    ，轉換約40,145仟股之陞技公司普通股股票。盧翊存復挪用
    陞技公司對於ＴＴＨＬ公司之增資款項美金10 0萬元，匯入
    Ｉｎｖｉｓｉｏｎ公司在高盛國際公司開立之帳戶，再併同
    其自有資金與高盛國際公司進行交易，經由高盛國際公司在
    臺灣之外國人投資帳戶（ＱＦＩＩ）名義，連續以漲停價格
    集中大量買入陞技公司股票，再指示被告丁○○以前開各人
    頭帳戶及理強投資公司名義，大量反覆買賣陞技公司股票並
    拉抬股價，盧翊存並在該公司前半年營收僅有19.9億元情形
    下，蓄意發布與Ｋｏｂｉａｎ虛偽交易之業績，並據以發布
    調高財務預測，致使該股於7月25日價格漲至每股17.6 元，
    股價並維持在每股15元至17元之間，盧翊存再於92年9 至11
    月間，利用由被告庚○○掛名負責人之Ｈｉ－Ｔｅｃｈ紙上
    公司名義，藉群益證券香港分公司之外國人投資帳戶，於 9
    至11月間反覆沖洗買賣陞技公司股票，買進、賣出數量分別
    達9 萬5471仟股，製造交易活絡假象，誤導投資人參與投資
    ，將陞技公司股價拉高至每股17元以上，盧翊存再藉機陸續
    出脫原持股獲利，該股股價於盧翊存出脫後下挫至92年年底
    每股約13至14元不等價格。累計盧翊存與丁○○、李保良、
    甲○○於轉換ＥＣＢ部分獲利至少達 1億1,223萬5,942元；
    而以甲○○、蔡郡岳名義所購入之9,105 仟股陞技公司股票
    ，出脫後獲利約1 千萬元。另盧翊存前開炒股所得款項，部
    分匯回韓雅涵前揭聯邦銀行內湖分行帳戶，部分則以盧翊存
    控制之甲○○、李保良等人設於上海商銀西湖分行帳戶、陳
    建忠設於台北商銀新湖分行等人頭帳戶隱匿，並利用丁○○
    、李保良將款項匯出至盧翊存所設立之紙上公司Ｓｉｌｖｅ
    ｒＴｉｍｅ、Ｍｏｒｒｉｓ、Ｃｉｔｙ　Ｓｐｅｃｉａｌ、
    Ａｓｉａ　Ｄｅｌｉｇｈｔ、ＦｉｒｓｔＴｅａｍ設於香港
    匯豐銀行之帳戶中洗錢隱匿之事實，有被告盧翊存、李保良
    、丁○○於警詢、偵查中供述；證人韓雅涵、顏文香、丁士
    奎、王世雄、秦若蔚、吳東炎、吳朱衣、陳逸民、陳建忠、
    林素敏、潘美齡、于文媛、潘慧美警詢之證述；陞技公司股
    票92年5月1日至同年7 月29日走勢圖；陞技公司股票交易資
    料；ＵＮＩＯＮ─ＢＡＮＫ. ｘｌｓ電子檔；ＩＮＶＩＳＩ
    ＯＮ. ｘｌｓ電子檔；股票. ｘｌｓ電子檔；美金. ｘｌｓ
    電子檔；聯邦銀行西湖分行帳戶資料；上海商銀西湖分行帳
    戶資料；臺北國際商銀新湖分行帳戶資料；國泰世華銀行南
    京東路分行帳戶資料；大府城證券公司交易資料；國泰世華
    銀行世貿分行帳戶交易資料；協議書；補充協議書；台新銀
    行外匯申報單；顏文香在元大京華證券公司南重慶分公司帳
    戶交易資料；元大資產管理有限公司文件；台新銀行帳戶交
    易明細；Ｉｎｖｉｓｉｏｎ公司設立登記資料；陞技公司92
    年7 月23日公告重大訊息；臺灣證券交易所查核分析意見書
    等為證，足認被告甲○○涉犯89年7 月19日修正之證券交易
    法第171條第1款、第157條之1 第1款內線交易罪、洗錢防制
    法第9 條第1項、第3條第2項第1款隱匿因自己重大業務侵占
    犯罪所得財物罪嫌疑重大。
  (三)查本案被告甲○○所犯上開犯行足致眾多被害人受害，且被
    害金額龐大，資金去向未明，被害人迄未獲償，倘若此時准
    許被告出境，被告非無匿逃國外久滯不歸之可能，又本院於
    近內將連續開庭審理本案，縱被告提供相當之擔保，本院亦
    無被告於日後之審判及執行程序絕不會逃匿，會隨傳隨到之
    確信，是本院審酌上開情節，基於保全本案審判進行、調查
    證據之目的，及限制住居已屬限制被告之基本權最為輕微之
    保全手段，不必然影響被告謀生等情，因認仍有對被告予以
    限制出境之必要，是故，被告所為聲請不能准許，應予駁回
    。
二、次查抗告人即被告（以下稱被告）所涉違反證券交易法案件
    ，經訊問後，認犯罪嫌疑重大，且有羈押事由，並有羈押必
    要，因而准予羈押，並限制出境。茲己○○、乙○○、丙○
    ○、戊○○、庚○○、丁○○聲請解除限制出境，為無理由
    ，情形如下：
  (一)被告盧翊存與丙○○、己○○、乙○○共同意圖為自己不法
    之利益及基於共同偽造文書之故意，違背應忠實執行公司業
    務並善盡善良管理人之義務，虛設Ｐｏｗｅｒ　Ｗｉｎｎｅ
    ｒ　Ｌｉｍｉｔｅｄ（中文名稱：凱能有限公司）、Ｐｒｏ
    ｆｉｔ　Ｉｎ　Ｌｉｍｉｔｅｄ（中文名稱：得潤有限公司
    ）、Ｗｏｒｌｄ　Ｐｏｒｔ　Ｔｅｃｈｎｏｌｏｇｙ　Ｌｔ
    ｄ. （中文名稱：寰港科技有限公司）及Ｇｌｏｂａｌ　Ｆ
    ａｉｔｈ　Ｔｅｃｈｎｏｌｏｇｙ　Ｌｔｄ. （中文名稱：
    寰信科技有限公司），Ｈｉｇｈｐｏｉｎｔ　Ｔｅｃｈｎｏ
    ｌｏｇｙ　Ｌｉｍｉｔｅｄ（中文名稱：駿昇科技有限公司
    ）、Ｎｅｗ　Ｇｒｅａｔ　Ｔｒａｄｉｎｇ　Ｌｉｍｉｔｅ
    ｄ（中文名稱：新浩貿易有限公司）、Ｓｕｎｆｉｎｅ　Ｔ
    ｅｃｈｏｎｏｌｏｇｙ　Ｌｉｍｉｔｅｄ（中文名稱：日輝
    科技有限公司）、Ｓｍａｒｔ　ＷｅａｌｔｈＩｎｔｅｒｎ
    ａｔｉｏｎａｌ　Ｔｒａｄｉｎｇ　Ｌｉｍｉｔｅｄ（中文
    名稱：寶駿國際貿易有限公司）、Ｗｅｌｌ　Ｃｉｔｙ　Ｔ
    ｅｃｈｎｏｌｏｇｙＬｉｍｉｔｅｄ（中文名稱：卓城科技
    有限公司）、ＦａｓｔｌｉｎｋＴｅｃｈｎｏｌｏｇｙ　Ｌ
    ｉｍｉｔｅｄ（中文名稱：萬捷科技有限公司）、Ｔｏｐ
  　Ｒｉｓｅ　Ｔｅｃｈｎｏｌｏｇｉｅｓ　Ｌｔｄ. （中文名
    稱：衡昇科技有限公司）及Ｓｋｙ　Ｇｌｏｒｙ　Ｔｅｃｈ
    ｎｏｌｏｇｙ　Ｌｉｍｉｔｅｄ（中文名稱：天毅科技有限
    公司）等公司，作為與陞技電腦股份有限公司（下稱陞技公
    司）虛偽交易之進、銷貨公司，並指示財務部人員偽造民國
    ９１年１２月２７日董事會議紀錄，並要求不知情之陞技公
    司員工高又明及江彥慧填載內容不實之客戶及廠商徵信資料
    ，自９２年起至９３年間，以虛偽循環交易方式，合計於財
    務報告上虛增進貨金額達新台幣 (下同)326 億1,371萬8,00
    0元、銷貨金額達321億7,931萬9,000元，使歷次財務報告嚴
    重失真，無法呈現陞技公司真實財務狀況，嚴重影響投資大
    眾判斷，且因安排前揭假交易致陞技公司負擔巨額報關及運
    送費用，致生損害於陞技公司及投資人。復於會計師陳榮華
    及姜言馨查核陞技公司９３年度年報期間，意圖影響查核結
    果，由不明人士於９４年４月間傳真偽造之提單２份予陳榮
    華，欲使陳榮華誤認陞技公司與前揭人頭公司確有交易往來
    等事實，業據證人即凱宏航空貨運承攬股份有限公司總經理
    張繼霖、同公司客服部經理王雅如、香港飛裕公司空運部經
    理植治源、葉永麗、曾德清、陳榮華、朱茂雄、陳嘉修、同
    案被告蔡曉芃於調查局詢問、及偵查中檢察官訊問時證述綦
    詳，並經被告丙○○、己○○於警詢及偵查中檢察官訊問時
    供述明確，並有陞技公司客戶及供應商資料、資信聯合會計
    師事務所查核陞技公司９３年度財務報告工作底稿、臺灣證
    券交易所９３年１２月１３日臺證密字第０９３０１０３５
    １７號函、行政院金融監督管理委員會９５年２月１３日金
    管檢七字第０９５０１６２０２６號函附陞技公司９２、９
    ３年間與Ｔｏｐ　Ｒｉｓｅ等公司資金流向查核報告、凱宏
    航空貨運承攬股份有限公司９５年３月１０日呈報函陞技公
    司申報通關貨物經抽查與實際運送物品不符之紀錄、香港證
    監會提供之Ｔｏｐ　Ｒｉｓｅ、Ｓｋｙ　Ｇｌｏｒｙ、Ｐｒ
    ｏｆｉｔ　Ｉｎ、Ｐｏｗｅｒ　Ｗｉｎｎｅｒ、Ｓｕｎｆｉ
    ｎｅ、Ｎｅｗ　Ｇｒｅａｔ、Ｈｉｇｈｐｏｉｎｔ等公司於
    香港金融帳戶交易明細、檢察官搜索時查扣之陞技公司與前
    開Ｓｋｙ　Ｇｌｏｒｙ等紙上公司手繪資金流程圖，與上揭
    香港證監會提供交易明細製作之「陞技公司９３年度部份虛
    偽交易資金流向表」、陞技公司財務查核資料、Ｈｉｇｈｐ
    ｏｉｎｔ等４家公司電匯明細表、Ｈｉｇｈｐｏｉｎｔ等４
    家公司銷貨明細、Ｐｒｏｆｉｔ　Ｉｎ等公司９２至９３年
    進貨明細表、凱能等３家公司９２至９３年進貨明細表、Ｎ
    ｅｗ　Ｇｒｅａｔ等公司９３年銷貨明細表、Ｐｏｗｅｒ
  　Ｗｉｎｎｅｒ等公司收款銀行明細、Ｎｅｗ　Ｇｒｅａｔ等
    ４家公司出貨資料、凱能公司９２至９３年訂貨單匯總表、
    Ｐｒｏｆｉｔ　Ｉｎ９２至９３年訂購單匯總表）、Ｔｏｐ
    　Ｒｉｓｅ９２至９３年訂購單匯總表、陞技公司９１年１
    ２月２７日董事會議紀錄、２５００萬元美金定存紀錄、安
    侯建業會計師事務所查核陞技公司９１年度財務報告工作底
    稿等在卷可稽。足認被告盧翊存、乙○○、己○○涉犯刑法
    第216、210、21 5條行使偽造私文書及業務上登載不實文書
    罪、同法第342條第1項背信罪、93年4 月28日修正之證券交
    易法第174 條第1項第5款財務報告內容虛偽記載罪、同法第
    171條第1項第2款使公司為不利益交易罪、同條項第3款董監
    經理人違背職務罪等嫌疑重大；被告丙○○涉犯89年7 月19
    日修正之證券交易法第174 條第1項第5款財務報告內容虛偽
    記載罪、同法第171條第2款使公司為不利益交易罪嫌疑重大
    。
  (二)關於被告乙○○、丙○○、己○○犯業務侵占等罪部分：
    1.被告盧翊存、丙○○、甲○○與共犯孟志斌、何文傑事先
      設立「Ｅ─Ｓ」紙上公司，花費美金330萬元併購Ｂｅａ
      ｍ公司，事後再刻意虛增「Ｅ─Ｓ」公司價值為美金
      4,500 萬元，再間接透過陞技公司投資之孫公司，騰蒙國
      際控股有限公司（簡稱ＴＴＨＬ公司）花費美金4, 000萬
      元價格，向掛名擔任「Ｅ─Ｓ」負責人即被告甲○○併購
      「Ｅ─Ｓ」公司，將交易款項美金3,670 萬元匯入被告甲
      ○○帳戶內，共同侵占入己之事實，有證人楊建元、陳嘉
      修、前陞技公司簽證會計師馬國柱、韓雅涵於警詢、偵訊
      之證述；被告甲○○、丙○○之警詢及偵訊之供述；公開
      資訊觀測站91年10月29日陞技公司重大訊息、ＴＴＨＬ公
      司與「Ｅ─Ｓ」公司91年10月29日交易合約、陞技公司91
      年度合併財務報告、「Ｅ─Ｓ」公司設立登記資料、「Ｅ
      ─Ｓ」公司91年9月30日財務報告、何文傑91年10月25 日
      出具之「Ｅ─Ｓ」公司鑑價報告、偽造之90年12月1 日「
      Ｅ─Ｓ」公司與Ｂｅａｍ公司合約影本、95年3月3日至陞
      技公司查扣之楊建元使用電腦硬碟內「Ｂｅａｍ　Ｐｒｏ
      ｐｅｒｔｙ　Ｐｕｒｃｈａｓｅ」資料夾內電磁紀錄、91
      年1月17日17時49分丙○○發送電子郵件影本等為證。
    2.被告盧翊存、丙○○、乙○○於91年12月31日以Ｍｕｌｔ
      ｉｐｌｅ　Ｄｉｓｔｒｉｂｕｔｉｏｎ公司侵占陞技公司
      海外轉投資資產5,946萬5,870元，並由盧翊存、丙○○、
      己○○基於編製不實財務報告之犯意，繼續在陞技公司94
      年第1季財務報告上虛偽記載ＡｃｅＰｉｎｎａｃｌｅ
      Ｆｕｎｄ　Ｌｔｄ公司價值為美金2,841萬4,000元，並蓄
      意對簽證會計師掩飾前開事實，致不知情之國內會計師加
      以簽核之事實，有證人楊建元、國際通商法律事務所員工
      黃佳真、前陞技公司財務部人員林家榆、馬國柱、前陞技
      公司簽證會計師吳昭德、陞技公司簽證會計師胡立三、蔡
      曉芃於警詢、偵訊之證述；被告乙○○、戊○○於警詢、
      偵訊之供述；Ｔｒｕｅ　Ｇｒａｃｅ公司設立登記資料、
      91年5月13日Ｔｉｍｅｒｗｅｌｌ　Ｄｉｓｔｙ公司登記
      郵件影本及組織章程、91年12月9 日 Ｍｕｌｔｉｐｌｅ
      Ｄｉｓｔｒｉｂｕｔｉｏ公司更名執照、Ｍｕｌｔｉｐｌ
      ｅ　Ｄｉｓｔｒｉｂｕｔｉｏ公司登記資料、美金000
      00000擔保票據、92年10月1日票據轉讓合約、92年5
      月17日及同年12月6 日何文傑會計師事務所帳單、92年12
      月24日香港匯豐銀行轉帳傳票、92年12月9 日宏傑亞洲公
      司帳單、美金9,000 元支票影本、博明投資顧問公司帳單
      、92年10月21日、93年9月6日、94年10月6 日匯款傳票影
      本、93年2月4日上午11時3 分及11時23分丙○○發送電子
      郵件影本、蔡曉芃手稿、資訊觀測站91年12月31日陞技公
      司發布之重大訊息、陞技公司91年度合併財務報告、93年
      度合併財務報告、Ｌｕｘｕｒｙ　Ｗｏｒｌｄ公司93年度
      財務報告、Ａｃｅ　Ｐｉｎｎａｃｌｅ　Ｆｕｎｄ公司93
      年度財務報告、94年3 月28日Ｍｕｌｔｉｐｌｅ　Ｄｉｓ
      ｔｒｉｂｕｔｉｏ公司與Ａｃｅ　Ｐｉｎｎａｃｌｅ　Ｆ
      ｕｎｄ公司函件、94年8 月22日臺灣證券交易所股份有限
      公司臺證密字第0940102371號函為證。
    3.被告盧翊存、孟志斌、乙○○、己○○基於共同犯意，由
      己○○、孟志斌等人安排楊逸萱赴香港掛名設立紙上公司
      Ｍｉｓｓｉｏｎ　Ｇｏａｌ　Ｌｔｄ，並借用楊逸萱名義
      辦理美金2,000 萬元購併（Ｓｗｉｔｚｅｒｌａｎｄ）Ｓ
      ｃｏｒｅ　ＳＡ公司事宜，並安排以新設之紙上公司Ａｐ
      ｅｘ　Ｖｅｎｔｕｒｅ　Ｌｔｄ作為購併後之控股公司，
      再由孟志斌洽得Ｈａｎ　Ｒｅｓｏｕｒｃｅ（Ｃｈｉｎａ
      ）顧問公司協助偽造一份評估報告，刻意將（Ｓｗｉｔｚ
      ｅｒｌａｎｄ）Ｓｃｏｒｅ　ＳＡ公司70.5％股權價值，
      由約美金2,000萬元膨脹至美金7, 500 萬元，再安排Ａｐ
      ｅｘ　Ｖｅｎｔｕｒｅ　Ｌｔｄ公司發行新股7,500 萬股
      予Ｍｉｓｓｉｏｎ　Ｇｏａｌ　Ｌｔｄ公司認購，交換取
      得Ｍｉｓｓｉｏｎ　Ｇｏａｌ　Ｌｔｄ公司持有（Ｓｗｉ
      ｔｚｅｒｌａｎｄ）Ｓｃｏｒｅ　ＳＡ之70.5％股權，另
      Ａｐｅｘ　Ｖｅｎｔｕｒｅ　Ｌｔｄ再發行5,000 萬股予
      ＴＴＨＬ公司認購，而ＴＴＨＬ公司則以價值美金 5,000
      萬元之預付貨款與應收帳款作為認購資產，最後將該美金
      5,000 萬元帳款花用殆盡之事實，亦有證人楊逸萱、楊建
      元、馬國柱、吳昭德於警詢、偵訊之證述；被告盧翊存、
      己○○警詢、偵訊之供述；（Ｓｗｉｔｚｅｒｌａｎｄ）
      Ｓｃｏｒｅ　ＳＡ公司評估報告、92年12月30日ＴＴＨＬ
      公司與Ｍｉｓｓｉｏｎ　Ｇｏａｌ公司交易合約、楊建元
      電腦電磁紀錄、陞技公司92、93年度合併財務報告、94年
      7月6日香港傳真手稿等為證。
    4.被告盧翊存於93年1 月間，在何文傑配合下，由何文傑出
      具不實之評估報告，將「（澳門）紅達公司」資產（包括
      旗下轉投資Ｃａｐｉｔａｌ　Ｃｏｒｐ　Ｇｒｏｕｐ　Ｌ
      ｔｄ、（香港）皇堡企業有限公司等二家公司股權）價值
      蓄意高估為美金4,277萬7,770元，並以此為合作投資計算
      基礎，由孟志斌代表ＴＴＨＬ公司與何文傑代表之Ｃｈａ
      ｒｍｉｎｇ　Ｔｉｍｅｓ公司共同簽約投資Ｔｏｐ　Ｂｅ
      ｔｏｎｄ公司，ＴＴＨＬ公司以其尚未收現之美金 3,500
      萬元應收帳款，取得ＴｏｐＢｅｙｏｎｄ公司45％股權，
      迄94年12月31日為止，Ｔｏｐ　Ｂｅｙｏｎｄ公司在盧翊
      存主導下，將原ＴＴＨＬ公司出資之美金3,500 萬元現金
      悉數侵占入己，致陞技公司因而將Ｔｏｐ　Ｂｅｙｏｎｄ
      公司淨值評估為０，而須再行提列美金1,500 萬元資產減
      損。嗣後盧翊存於９４年１２月間，再指示孟志斌（代表
      ＴＴＨＬ公司）與何文傑（代表Ｃｈａｒｍｉｎｇ　Ｔｉ
      ｍｅｓ公司）再次簽約，由ＴＴＨＬ公司出資美金300 萬
      元向 Ｃｈａｒｍｉｎｇ　Ｔｉｍｅｓ 公司購入4,277 萬
      7,770 股Ｔｏｐ　Ｂｅｙｏｎｄ公司股權，意圖再次侵占
      掏空陞技公司資產，並於94年12月間，透過Ｐａｔｒｉｃ
      ｋＬａｍ律師事務所先行支付美金200 萬元予何文傑加以
      侵占之事實，有證人楊建元、胡立三、馬國柱、吳昭德、
      蔡曉芃於警詢、偵訊之證述；被告己○○、戊○○於警詢
      、偵查之供述；Ｄａｔａｖｉｎ　Ｌｔｄ公司、茂安有限
      公司、Ｃｈａｒｍｉｎｇ　Ｔｉｍｅｓ公司、紅達公司、
      Ｃａｐｉｔａｌ　Ｃｏｒｐ　Ｇｒｏｕｐ　Ｌｔｄ公司、
      ；９３年９月９日宏傑商業服務公司帳單、Ｃａｐｉｔａ
      ｌ　Ｃｏｒｐ　Ｇｒｏｕｐ　Ｌｔｄ公司財務報告、Ｄａ
      ｔａｖｉｎ　Ｌｔｄ公司與ＣａｐｉｔａｌＣｏｒｐ　Ｇ
      ｒｏｕｐ　Ｌｔｄ公司93年5 月14日合約影本；何文傑出
      具之（澳門）紅達公司評估報告；ＴＴＨＬ公司與Ｃｈａ
      ｒｍｉｎｇ　Ｔｉｍｅｓ公司93年6月17 日合資協議書；
      ＴＴＨＬ公司與Ｔｏｐ　Ｂｅｙｏｎｄ公司93年6 月17日
      應收帳款移轉合約；ＴＴＨＬ公司與Ｔｏｐ　Ｂｅｙｏｎ
      ｄ公司投資架構圖；楊建元93年1 月16日下午2 時51分、
      93年1月20日下午1時27分發送電子郵件；何文傑93年1月8
      日下午4時33分、93年1月6日晚間6時40分、93年1 月17日
      清晨1時30分發送電子郵件；孟志斌93年1月7日上午10時3
      分、93年1月14日上午11時4分發送電子郵件；94年1 月19
      日國際通商法律事務所潘彥州等律師意見；94年12月15日
      楊建元發送「ＡＶＩＸＥ」＆「Ｃｈａｒｍｉｎｇ　Ｔｉ
      ｍｅｓ」交易合約電子郵件，94年7月6日香港傳真手稿等
      為證。
    5.被告盧翊存於93年10月後，未經董事會同意，擅自以資金
      融通方式，陸續將陞技公司國內資金，分別匯付美金4,04
      0萬元及美金4,548萬238 元予ＴＴＨＬ公司及Ｒｏｌｌｙ
      公司設於香港匯豐銀行帳戶，嗣於94年2月22日至3月18日
      間，盧翊存再以相同理由，自陞技公司匯付美金2,280 萬
      元予ＴＴＨＬ公司。盧翊存、孟志斌，旋即以支付貨款及
      資金融通名義，支付美金5,000 餘萬元至事先設立之（Ｂ
      ＶＩ）Ｍａｎｌｅｙ　Ｌｔｄ、Ｍａｎｃｈｅｓｔｅｒ
      Ｕｎｉｔｅｄ　Ｔｅｃｈｎｏｌｏｇｙ　Ｌｔｄ、Ｆｌｙ
    　Ｕｐ　Ｌｔｄ等境外紙上公司帳戶加以侵占入己，致陞技
      公司因而損失美金５, ２４６萬元。另自93年底至94年初
      ，盧翊存與孟志斌、己○○利用ＴＴＨＬ公司融通資金美
      金3,570 萬元予「Ｅ─Ｓ」公司，再以「Ｅ─Ｓ」公司名
      義虛構進、銷商品紀錄，並因而取得虛構之美金7,050 萬
      元之應收帳款債權，並於93年度結算時，以無法收回帳款
      為由，將其中美金2,507 萬元應收帳款提列呆帳損失，其
      餘美金4,543 萬元應收帳款，則在何文傑協助下，設法以
      其它虛設之境外人頭公司取代前揭欠款對象，掩飾無法收
      現事實。至94年12月間，再由ＴＴＨＬ公司合併「Ｅ─Ｓ
      」公司，並於ＴＴＨＬ公司進行年度結算時，將前揭「Ｅ
      ─Ｓ」公司之美金4,543 萬元應收帳款全數提列損失，將
      前開美金3,570 萬元悉數侵占入己之事實，有證人楊建元
      、胡立三、陞技公司94年半年報及第3 季簽證會計師許伯
      彥、林家榆於警詢及偵訊之證述；被告盧翊存、戊○○警
      詢、偵訊之供述；陞技公司外匯收支紀錄；安侯建業會計
      師事務所監管資料；94年8月2日何文傑發送電子郵件；94
      年4月7日Ｂｅｎ　Ｗｕ發送電子郵件；94年3 月30日Ｄｉ
      ｎｉｅｌ　Ｌｏｋ發送電子郵件；94年8月19日上午10時4
      分李保良發送電子郵件；94 年11月11日1時34分楊建元發
      送電子郵件；Ａｖｉｘｅ公司94年12月31日「Ｐｒｏｖｉ
      ｓｉｏｎ　ｆｏｒ　ｂａｅｄｅｂｔｓ」資料；Ａｖｉｘ
      ｅ公司94年上半年財務報告；ＨＥＲＩＴＡＧＥ公司帳單
      ；匯款傳票；94年7月6日香港傳真手稿；「ｏｕｔ　ｏｆ
      ｓｔｒｕｃｔｕｒｅ. ｘｌｓ」、「ｏｕｔｓｔａｎｄｉ
      ｎｇ　ｄｅｂｔ. ｘｌｓ」、「２００５０３ｃｏｍｐａ
      ｎｙｒｅｇｉｓｔｅｒａｔｉｏｎ　ｌｉｓｔ─ｏｕｔｓ
      ｉｄｅ. ｘｌｓ」；94年10月21日、25日、26日戊○○寄
      發之電子郵件；林寶湖銀行帳戶資金資料等為證。
    6.被告盧翊存與李保良、甲○○基於共同犯意之聯絡，假借
      與Ｔｏｐ　Ｒｉｓｅ公司虛偽交易，將陞技公司匯付至設
      於香港匯豐銀行帳帳戶內之公款，由李保良、甲○○提供
      名下帳戶存摺、印章、提款卡供盧翊存使用，並由盧翊存
      指示陳怡沁及孟志達將Ｔｏｐ　Ｒｉｓｅ設於前揭香港匯
      豐銀行帳戶內美金269萬9,823.91 元，匯至盧翊存設於上
      海商業儲蓄銀行西湖分行帳戶、不知情之盧翊存配偶韓雅
      涵設於聯邦商業銀行內湖分行帳戶、李保良設於臺北國際
      商業銀行西湖分行、上海商業儲蓄銀行西湖分行帳戶，及
      甲○○設於上海商業儲蓄銀行西湖分行帳戶中加以侵占入
      己，並掩飾或隱匿該等不法財物所得，再由李保良依盧翊
      存指示將款項提出後匯至指定帳戶，供盧翊存及韓雅涵花
      用等情，有證人韓雅涵於警詢、偵訊之證述、被告甲○○
      、李保良於警詢、偵查之供述；上海商業儲蓄銀行西湖分
      行帳號00000000000000號存摺、聯邦商業銀行內湖分行帳
      號000000000000號存摺、上海商業儲蓄銀行西湖分行94年
      6 月15日上西湖字第09400043號函、華南商業銀行中崙分
      行提供之盧翊存帳戶開戶資料及交易明細、法務部調查局
      洗錢防制中心93年12月15日調錢壹字第09300498300 號函
      、交通銀行敦化分行提供之盧翊存帳戶開戶資料及交易明
      細、法務部調查局洗錢防制中心93年12月20日、94年6月3
      日函覆、中央銀行外匯局94年1月13日、3月15日、3 月30
      日函覆、上海商業儲蓄銀行西湖分行94年3 月22日函、上
      海商業儲蓄銀行西湖分行94年5 月12日函、聯邦商業銀行
      內湖分行94年3月10日、94年5月18日函、臺北國際商業銀
      行新湖分行94年3月8日函、中國國際商業銀行松南分行94
      年3 月11日函、臺北富邦商業銀行儲蓄部提供之盧翊存帳
      戶交易明細、臺北國際商業銀行東湖分行提供之韓雅涵帳
      戶交易明細、美商花旗銀行94年7月7日函覆等為證。
    7.被告盧翊存於93年10月中旬，趁債權銀行團於94年1 月19
      日指派安侯建業會計師事務所監管該公司財務前，指示孟
      志斌、李保良、己○○、乙○○，以支出購貨款名義，匯
      付總金額美金1億7,099萬4,714 元至Ｇｌｏｂａｌ　Ｆａ
      ｉｔｈ、ＰｒｏｆｉｔＩｎ、Ｔｏｐ　Ｒｉｓｅ、Ｗｉｎ
      ｆｉｅｌｄ、Ｕｎｉｖｅｒｓａｌ　Ｒｅｓｏｕｒｃｅｓ
      、Ｐｏｗｅｒ　Ｗｉｎｎｅｒ、Ｗｏｒｌｄ　Ｐｏｒｔ等
      7 家公司設於香港匯豐銀行帳戶侵占入己之事實，有證人
      楊建元、蔡曉芃於警詢、偵查訊問之證述；被告盧翊存、
      己○○、丙○○、庚○○於警詢、偵查之供述；陞技公司
      外匯收支紀錄；丙○○於93年1月7日、14日、29日、30日
      、2月4日發送之電子郵件；安侯建業會計師事務所監管資
      料；Ｔｏｐ　Ｒｉｓｅ等公司香港匯豐銀行帳戶明細；Ｗ
      ｉｎｆｉｅｌｄ、Ｕｎｉｖｅｒｓａｌ　Ｒｅｓｏｕｒｃ
      ｅｓ公司圓戳章、訂購單、ＰｒｉｍｅＴｅｃｈ公司91年
      度財務報告；94年7 月26日Ｃａｎｄｙ　Ｃｈａｎ發送予
      楊建元之電子郵件為證。
    8.被告盧翊存與共犯孟志斌於92年6月9日主導陞技公司董事
      會同意增加對ＴＴＨＬ公司的間接轉投資美金2,500 萬元
      ，並指示孟志斌、己○○、丙○○及李保良等人，將其中
      美金100 萬元匯至高盛國際有限公司之Ｉｎｖｉｓｉｏｎ
      公司帳戶侵占入己，事後透過高盛國際有限公司ＱＦＩＩ
      帳戶，買入陞技公司股票6,700 仟股之事實，有證人即陞
      技公司前財務部經理辜素梅於警詢、偵訊之證述；被告盧
      翊存、己○○、丙○○於警詢、偵訊之供述；92年6 月10
      日辜素梅發送電子郵件；92年6月9日、10日李保良發送之
      電子郵件；95年2月7日、21日戊○○發送之電子郵件；Ｉ
      ｎｖｉｓｉｏｎ公司電子檔案；Ｉｎｖｉｓｉｏｎ公司設
      立登記資料；匯豐高盛公司買賣陞技公司股票交易紀錄；
      陞技公司外匯收支紀錄；香港匯豐銀行Ｈｉｇｈ　Ｐｏｉ
      ｎｔ公司帳戶明細；香港匯豐銀行盧翊存帳戶對帳單及傳
      票等為證。
    9.綜上事證，已足認被告丙○○涉犯刑法第 216、210、215
      條行使偽造私文書及業務上登載不實文書罪、同法第 336
      條第2 項業務侵占罪、89年7 月19日修正之證券交易法第
      174條第1項第5款財務報告內容虛偽記載罪、同法第171條
      第2款使公司為不利益交易罪、商業會計法第71條第1款登
      載不實會計憑證罪嫌疑重大；被告乙○○、己○○涉犯刑
      法第216、210、215 條行使偽造私文書及業務上登載不實
      文書罪、同法第336條第2項業務侵占罪、93年4 月28日修
      正之證券交易法第174 條第1項第5款財務報告內容虛偽記
      載罪、同法第171 條第1項第2款使公司為不利益交易罪、
      同條項第3 款董監經理人違背職務罪、商業會計法第71條
      第1款登載不實會計憑證罪嫌疑重大；
  (三)關於被告丙○○、己○○、李保良、戊○○涉犯背信等罪部
    分：
    1.被告盧翊存於侵占陞技公司美金3,670 萬元後，將ＴＴＨ
      Ｌ公司自行發展之「Ａｖｉｘｅ」商標，擅自在美國、新
      加坡、香港各地註冊為盧翊存控制之紙上公司（ＢＶＩ）
      Ｃｉｔｙ　Ｓｐｅｃｉａｌ　Ｌｉｍｉｔｅｄ公司所有，
      並於91年12月1 日安排「Ｅ─Ｓ」公司以美金300 萬元向
      Ｃｉｔｙ公司簽約購買「Ａｖｉｘｅ」商標使用權，並將
      該商標以每年權利金美金478 萬元不等之代價授權ＴＴＨ
      Ｌ公司使用，藉以虛增「Ｅ─Ｓ」公司業績，企圖掩飾「
      Ｅ─Ｓ」公司實際薄弱之資產價值。盧翊存、孟志斌隨即
      於９２年間，安排「Ｅ─Ｓ」公司將前述美金300 萬元陸
      續支付予Ｃｉｔｙ公司，再由李保良承盧翊存之命，將前
      開美金300 萬元取回供作盧翊存購買陞技公司股票等私人
      用途使用，致陞技公司因子公司每年需額外支付商標使用
      授權金予「Ｅ─Ｓ」公司而受有財產上損失之事實，有證
      人楊建元、鄧雲台、胡立三於警詢、偵查中之證述；被告
      丁○○警詢、偵查中之供述；「Ａｖｉｘｅ」商標價值評
      估報告；「Ｅ─Ｓ」公司92年度財務報告；孟志斌91年12
      月12日發送電子郵件；Ｃｉｔｙ公司匯款單；公開資訊觀
      測站93年12月14日陞技公司發布之重大訊息等為證。
    2.盧翊存、李保良、戊○○明知ＴＴＨＬ公司至94年6 月30
      日止，每股淨值已趨近為0 ，且明知Ｌｏｎｇｓｈｉｎｅ
    　Ｌｔｄ與Ｃｏｎｔｅｍｐ　Ｓｔｙｌｅ　Ｌｔｄ公司均係
      盧翊存所操控之紙上公司，竟於95年1月中旬藉口該2家公
      司要求ＴＴＨＬ公司購回所持有之202萬5,869股ＴＴＨＬ
      公司股權，藉以套取資金。隨即指示不知情之陞技公司員
      工楊建元草擬交易合約，並告知交易價格為每股美金 0.6
      元，交易總金額則為美金121萬5,521元。李保良代表Ｌｏ
      ｎｇｓｈｉｎｅ　Ｌｔｄ公司簽署文件委由林寶湖帳戶代
      收股款，並由戊○○協助通知香港ＴＴＨＬ公司於95年 1
      月25日匯出美金100 萬元至林寶湖設於香港渣打銀行帳戶
      後，再於當日及同年2月8日分別匯至林寶湖設於國內第一
      商業銀行長春分行與李保良設於第一商業銀行仁和分行之
      帳戶，並依盧翊存指示，由李保良與戊○○２人以現金提
      領、存入方式，將前開林寶湖匯入李保良帳戶中之 1,267
      萬2,881 元（美金35萬元）轉入戊○○設於第一商業銀行
      港墘分行帳戶隱匿，再由戊○○承盧翊存之命保管該等帳
      戶存摺與印鑑之事實，有證人楊建元、胡立三警詢、偵查
      中之證述；被告戊○○警詢、偵查中之供述；李保良與李
      玉琦之通訊監察錄音及譯文；陞技公司94年第2、3季、94
      年度財務報告；公開資訊觀測站94年9月2日、12月28日陞
      技公司重大訊息；戊○○94年11月22日、28日、12月5 日
      、6日、95年2月7日、21日發送之電子郵件；94年12月1日
      ＥＶＡＮ發送之電子郵件；楊建元與李保良之通訊監察錄
      音及譯文；李保良與戊○○通訊監察錄音及譯文；第一銀
      行長春分行林寶湖帳戶明細及傳票；第一銀行仁和分行李
      保良帳戶明細及傳票；第一銀行港墘分行戊○○帳戶明細
      及傳票等為證。
    3.被告盧翊存、己○○、丙○○於93年1 月間為使ＥＣＢ順
      利募集完成，共同意圖為自己不法所有，挪用陞技公司自
      有資金認購部分ＥＣＢ。盧翊存並指示己○○、丙○○，
      先後安排陞技公司投資美金910萬元向Ｆｏｕｎｄｅｒ 公
      司購買短期票券，Ｆｏｕｎｄｅｒ公司則利用該等資金，
      以Ｆｏｕｎｄｅｒ公司名義認購陞技公司面額美金910 萬
      元之ＥＣＢ，再由己○○使用紙上公司Ｄａｒｉｎｇ　Ｗ
      ｉｎ公司名義，以前述面額美金910 萬元ＥＣＢ為標的，
      向倍利證券公司境外關係企業Ｆｏｕｎｄｅｒ公司買入11
      筆選擇權，93年2月初，己○○代表Ｄａｒｉｎｄ Ｗｉｎ
      公司向Ｆｏｕｎｄｅｒ公司要求執行前揭選擇權合約，Ｆ
      ｏｕｎｄｅｒ公司遂將前揭購入面額美金910 萬元之ＥＣ
      Ｂ交付予Ｄａｒｉｎｇ　Ｗｉｎ 公司，而 Ｄａｒｉｎｇ
      Ｗｉｎ公司所需支付款項，則由己○○代表該公司簽發 2
      紙票據交付予Ｆｏｕｎｄｅｒ公司，Ｆｏｕｎｄｅｒ公司
      再將該票據出售予陞技公司，並同時抵充Ｆｏｕｎｄｅｒ
      公司應行支付予陞技公司前揭短期債券解約款。至93年 2
      月9日及3月1日，盧翊存又命己○○，將前述Ｄａｒｉｎ
      ｇ　Ｗｉｎ公司持有之陞技公司ＥＣＢ，分別轉換成陞技
      公司普通股，共計2萬506仟股，並以倍利浩昌有限證券公
      司名義，存放在該公司之外國資金保管專戶。俟93年4 月
      以後，盧翊存再命己○○，透過倍利浩昌有限證券公司，
      陸續將前開陞技公司普通股全數在國內股票集中交易市場
      售出，得款約3億2,757萬元（已扣除相關稅捐及手續費）
      ，歐梅芳與己○○隨即進行結算，先代Ｄａｒｉｎｇ　Ｗ
      ｉｎ公司向陞技公司贖回前述合計美金910萬元之2紙保證
      票據，餘款美金6萬6,740元則依己○○指示，匯入Ｄａｒ
      ｉｎｇ　Ｗｉｎ公司設於香港匯豐銀行帳戶，作為盧翊存
      私人使用之事實，有證人即倍利證券公司員工歐梅芳、蔡
      曉芃於警詢、偵查中之證述；被告己○○、丙○○於警詢
      、偵查中之供述；Ｄａｒｉｎｇ　Ｗｉｎ公司於倍利證券
      公司開戶資料；Ｄａｒｉｎｇ　Ｗｉｎ公司在倍利證券公
      司購買選擇權合約1 份；Ｄａｒｉｎｇ　Ｗｉｎ公司與Ｆ
      ｏｕｎｄｅｒ公司選擇權合約影本；Ｄａｒｉｎｇ　Ｗｉ
      ｎ公司承作選擇權合約總表；Ｄａｒｉｎｇ　Ｗｉｎ公司
      美金890 萬元及20萬元擔保票據；Ｆｏｕｎｄｅｒ公司對
      帳單；丙○○94年1月9日、93年2月4日發送之電子郵件；
      Ｄａｒｉｎｇ　Ｗｉｎ公司93年1 月30日變更銀行帳戶授
      權名人之文件；倍利浩昌證券93年2 月10日函文；倍利證
      券95年6月19日函文；香港匯豐銀行匯款單等為證。
    4.被告己○○於93年6 月間將發行ＥＣＢ所募得部分款項美
      金3,500萬元，於93年6月21日至7 月26日期間，認購Ｃａ
      ｎｔｒｕｓｔ公司所發行之封閉型基金。並洽得Ｃａｎｔ
      ｒｕｓｔ公司人員協助，由孟志斌以Ｒｏｌｌｙ公司名義
      ，向Ｃａｎｔｒｕｓｔ公司借出前述投資部分款項美金
      1,600 萬元，並匯入盧翊存事先設立之紙上公司Ｅａｒｎ
      ｗａｙ公司於香港匯豐銀行所開立帳帳戶。經Ｃａｎｔｒ
      ｕｓｔ公司人員向己○○查證後，依指示將美金1,600 萬
      元款項匯入前開Ｅａｒｎｗａｙ公司帳戶加以挪用。嗣於
      93年9 月29日、同年10月20日盧翊存為恐侵占犯行曝光，
      始分別將挪用款項經由Ｃａｎｔｒｕｓｔ公司，返還予陞
      技公司之事實，有證人馬國柱、吳昭德警詢之證述；被告
      己○○於警詢、偵查中之供述、公開資訊觀測站93年6 月
      23日、93年7月26日、9月29日、10月20日陞技公司發布重
      大訊息；陞技公司匯款傳票；Ｒｏｌｌｙ公司向Ｃａｎｔ
      ｒｕｓｔ公司借款合約；Ｒｏｌｌｙ公司92年10月27日、
      12月19日、93年6月24日、95年6月25日函文；Ｃａｎｔｒ
      ｕｓｔ公司93年1月15日、7月5日、6月15日函文；93 年2
      月23日丙○○發送之電子郵件；李保良保管之「2004年10
      月份組織變更明細. ｄｏｃ」電磁紀錄等為證。
    5.被告盧翊存及己○○為解決龐大資金缺口並儘速將可用現
      金資產挪往國外，竟在未向主管機關申請變更原發行ＥＣ
      Ｂ所得款項應作「興建高階伺服器及相關生產線、海外投
      資、海外購料及償還借款」等用途前，即於93年12月底自
      發行ＥＣＢ尚未支用之餘額12億819萬6,000元，併同91年
      現金增資款餘額10億4,700萬元，合計 22億5,519萬6,000
      元中，匯出約20億6,800 萬元，逕作為公司營運、海外投
      資及關係企業資金融通之用，並由己○○指示財務部人員
      於94年1月5日在股市公開資訊觀測站申報：91年現金增資
      款及93年發行ＥＣＢ所得款項「合計尚有22億5,519萬6,0
      00元尚未支用，存放於債券型基金、美金活存及定存」等
      不實資訊，以掩飾陞技公司已將可用現金資產挪往海外之
      情事，有被告盧翊存、己○○於警詢、偵查之供述；公開
      資訊觀測站94年1月5日陞技公司公佈重大訊息；證期局94
      年6月3日函；臺灣證券交易所94年3 月16日函；「陞技公
      司說明挪用91年現增、93年ＥＣＢ資金情形」等為證。
    6.綜上事證，足認被告己○○涉犯刑法第216、215條行使業
      務上登載不實文書罪、同法第342 條第1 項背信罪同法第
      336條第2項業務侵占罪、93年4 月28日修正之證券交易法
      第171條第1項第1款、第20條第1項、第2 項以不實財務報
      告獲准發行、募集有價證券罪、同法第171條第1項第2 款
      使公司為不利益交易罪、同條項第3 款董監經理人違背職
      務罪、商業會計法第71條第1 款登載不實會計憑證罪、公
      司法第259 條未經核准變更所募公司債款之規定用途罪等
      嫌疑重大；被告戊○○涉犯刑法第216、215條行使業務上
      登載不實文書罪、同法第342條第1項背信罪同法第336 條
      第2項業務侵占罪、93年4月28日修正之證券交易法第 171
      條第1項第2款使公司為不利益交易罪、同條項第3 款董監
      經理人違背職務罪、洗錢防制法第9條第1項、第3條第2項
      第1 款隱匿因自己重大業務侵占犯罪所得財物罪嫌疑重大
      ；被告丙○○涉犯刑法第342條第1項背信罪、同法第 336
      條第2 項業務侵占罪、89年7 月19日修正之證券交易法第
      171條第2款使公司為不利益交易罪嫌疑重大。
  (四)被告丙○○於91年間，被告己○○於92至93年間，基於共同
    施用詐術募集有價證券之犯意聯絡，編製不實之ＴＴＨＬ公
    司以及陞技公司91、92年度合併財務報告，足以使一般投資
    大眾因盧翊存等人隱瞞不法犯行而陷於錯誤之投資決策，而
    先後於92年至93年間3次連續募得總額共美金1億3,500 萬元
    ＥＣＢ之事實，有被告盧翊存、丙○○、己○○警詢、偵查
    中之供述；陞技公司91、92年度合併財務報告；陞技公司Ｅ
    ＣＢ發行資料；陞技公司93年ＥＣＢ申報書；陞技公司公司
    債申報資料；陞技公司92年度ＥＣＢ轉換明細及央行報備資
    料等為證。
    足認被告己○○涉犯刑法第216、215條行使業務上登載不實
    文書罪、同法第342條第1項背信罪、93年4 月28日修正之證
    券交易法第171條第1項第1款、第20條第1項、第2 項以不實
    財報獲准發行、募集有價證券罪、同法第174條第1項第2 款
    對認募有價證券之重要事項虛偽記載散布於眾罪、商業會計
    法第71條第1 款登載不實會計憑證罪等嫌疑重大；被告丙○
    ○涉犯刑法第216、215條行使業務上登載不實文書罪、同法
    第342條第1項背信罪、89年7月19日修正之證券交易法第171
    條第1 款、第20條第1項、第2項以不實財報獲准發行、募集
    有價證券罪、同法第174條第1項第2 款對認募有價證券之重
    要事項虛偽記載散布於眾罪、商業會計法第71條第1 款登載
    不實會計憑證罪等嫌疑重大。
  (五)關於被告己○○、丁○○、李保良、庚○○涉犯內線交易、
    操縱股價部分：
    1.被告盧翊存於92年7 月23日陞技公司在公開資訊觀測站公
      告調增92年財務預測之消息前，分別於92年5月2日及5 日
      ，以電話向不知情之營業員李宜玲下單，使用其於倍利國
      際綜合證券公司所開設證券帳戶買入陞技公司股票 300仟
      股及700仟股，合計1,000仟股之內線交易事實，有證人李
      宜玲於警詢之證述；被告盧翊存於警詢、偵查中之供述；
      陞技公司董事會議紀錄；公開資訊觀測站92年4 月30日陞
      技公司發布重大訊息；臺灣證交易所93年10月11日函文；
      倍利國際綜合證券公司93年11月4 日函文；國泰世華商業
      銀行古亭分行94年5月24日函文等為證。
    2.被告盧翊存惟恐陞技公司股票交易價格不佳，將影響92年
      初陞技公司獲准發行額度美金1,700 萬元之ＥＣＢ募集，
      遂自91年12月12日起與被告李保良、甲○○、丁○○基於
      犯意聯絡，由盧翊存直接或間接透過李保良，調度韓雅涵
      帳戶資金，陸續委託被告丁○○下單買賣陞技公司股票，
      而丁○○則依盧翊存指示之數量與價位買賣陞技公司股票
      ，藉以操控抬高陞技公司股價。盧翊存並指示李保良向丁
      ○○及不知情之顏文香、王世雄等人調借金錢，加上盧翊
      存自籌款，以秦若蔚、鄭仲惠、顏文香、王世雄等人名義
      ，認購美金980萬元之ＥＣＢ。嗣後，並於92年4月間將該
      等ＥＣＢ以每股新臺幣8.05元價格，轉換約40,145仟股之
      陞技公司普通股股票。盧翊存復挪用陞技公司對於ＴＴＨ
      Ｌ公司之增資款項美金10 0萬元，匯入Ｉｎｖｉｓｉｏｎ
      公司在高盛國際公司開立之帳戶，再併同其自有資金與高
      盛國際公司進行交易，經由高盛國際公司在臺灣之外國人
      投資帳戶（ＱＦＩＩ）名義，連續以漲停價格集中大量買
      入陞技公司股票，再指示被告丁○○以前開各人頭帳戶及
      理強投資公司名義，大量反覆買賣陞技公司股票並拉抬股
      價，盧翊存並在該公司前半年營收僅有19.9億元情形下，
      蓄意發布與Ｋｏｂｉａｎ虛偽交易之業績，並據以發布調
      高財務預測，致使該股於7 月25日價格漲至每股17.6元，
      股價並維持在每股15元至17元之間，盧翊存再於92年9 至
      11月間，利用由被告庚○○掛名負責人之 Ｈｉ-Ｔｅｃｈ
      紙上公司名義，藉群益證券香港分公司之外國人投資帳戶
      ，於9 至11月間反覆沖洗買賣陞技公司股票，買進、賣出
      數量分別達9萬5471 仟股，製造交易活絡假象，誤導投資
      人參與投資，將陞技公司股價拉高至每股17元以上，盧翊
      存再藉機陸續出脫原持股獲利，該股股價於盧翊存出脫後
      下挫至92年年底每股約13至14元不等價格。累計盧翊存與
      丁○○、李保良、甲○○於轉換ＥＣＢ部分獲利至少達
      1億1,223萬5,942 元；而以甲○○、蔡郡岳名義所購入之
      9,105仟股陞技公司股票，出脫後獲利約1千萬元。另盧翊
      存前開炒股所得款項，部分匯回韓雅涵前揭聯邦銀行內湖
      分行帳戶，部分則以盧翊存控制之甲○○、李保良等人設
      於上海商銀西湖分行帳戶、陳建忠設於台北商銀新湖分行
      等人頭帳戶隱匿，並利用丁○○、李保良將款項匯出至盧
      翊存所設立之紙上公司ＳｉｌｖｅｒＴｉｍｅ、Ｍｏｒｒ
      ｉｓ、Ｃｉｔｙ　Ｓｐｅｃｉａｌ、Ａｓｉａ　Ｄｅｌｉ
      ｇｈｔ、ＦｉｒｓｔＴｅａｍ設於香港匯豐銀行之帳戶中
      洗錢隱匿之事實，有被告盧翊存、李保良、丁○○於警詢
      、偵查中供述；證人韓雅涵、顏文香、丁士奎、王世雄、
      秦若蔚、吳東炎、吳朱衣、陳逸民、陳建忠、林素敏、潘
      美齡、于文媛、潘慧美警詢之證述；陞技公司股票92年 5
      月1日至同年7月29日走勢圖；陞技公司股票交易資料；Ｕ
      ＮＩＯＮ─ＢＡＮＫ. ｘｌｓ電子檔；ＩＮＶＩＳＩＯＮ
      . ｘｌｓ電子檔；股票. ｘｌｓ電子檔；美金. ｘｌｓ電
      子檔；聯邦銀行西湖分行帳戶資料；上海商銀西湖分行帳
      戶資料；臺北國際商銀新湖分行帳戶資料；國泰世華銀行
      南京東路分行帳戶資料；大府城證券公司交易資料；國泰
      世華銀行世貿分行帳戶交易資料；協議書；補充協議書；
      台新銀行外匯申報單；顏文香在元大京華證券公司南重慶
      分公司帳戶交易資料；元大資產管理有限公司文件；台新
      銀行帳戶交易明細；Ｉｎｖｉｓｉｏｎ公司設立登記資料
      ；陞技公司92年7 月23日公告重大訊息；臺灣證券交易所
      查核分析意見書等為證。
    3.被告盧翊存、李保良、庚○○於92年7 月間，承前犯意聯
      絡，由庚○○掛名擔任Ｋｉｎｇｊｏｙ　Ｌｔｄ、Ｍｅｒ
      ｃｈａｎｔ　Ｐｒｏｊｅｃｔｉｏｎ　Ｌｔｄ紙上公司負
      責人，並以該2 家公司名義在高盛國際公司開立帳戶，再
      由盧翊存以該帳戶，配合私人資金從事金融商品操作。93
      年9 月間，盧翊存即於陞技公司將公告更新財務預測資料
      ，調高該公司年度獲利前，於93年9月6日使用Ｋｉｎｇｊ
      ｏｙ　Ｌｔｄ公司名義，以每單位0.0595美元價格向高盛
      國際公司購入4,000 萬單位之陞技公司普通股選擇權，並
      約定於9 月27日以陞技公司普通股在臺灣證券交易所之收
      盤價格進行結算。事後，盧翊存即於93年9月8日刻意告知
      媒體記者，該公司前8 月盈餘已達15億元，超過原預測進
      度，暗示即將調高財務預測，意圖藉此吸引投資人積極買
      進股票，藉以拉高股價，陞技公司股票股價隨即受前述調
      高財務預測之利多消息影響，由93年9月7日每股14.7元收
      盤價上漲到9月17日每股15.8元收盤價，9月14日盤中更因
      前述消息影響而上漲到每股16.8元之成交價，待同年9 月
      27日進行前揭選擇權結算時，陞技公司普通股收盤價為每
      股15.7元，盧翊存即因而前揭內線交易行為，從中獲取不
      法利得4, 400萬元，嚴重影響證券市場交易的公平性之事
      實，有被告李保良、戊○○於警詢、偵查之供述；95年 2
      月8 日戊○○與「Ｓｈａｒｏｎ」通訊監察錄音及譯文；
      95年2月9日戊○○與李保良通訊監察錄音及譯文；匯款美
      金6,654 元予ＬＹＮＣＨ公司費用；戊○○95年2月9日發
      送之電子郵件；95年2月9日ＧＲＡＣＥ　ＹＯＵＮＧ發送
      之電子郵件；高盛公司選擇權合約書；香港匯豐銀行盧翊
      存帳戶對帳單及傳票；ＲＨ.xls 電子檔；「９２ 年雜項
      資料」；公開資訊觀測站９３年９月９日、９５年９月１
      ３日、９５年９月１４日陞技公司公布重大訊息等為證。
    4.被告盧翊存、己○○、李保良於93年5 月間承前共同意圖
      為自己不法所有及操縱股價、內線交易及洗錢之概括犯意
      聯絡，經由不知情之統一證券公司承銷部人員協助，以Ｄ
      ａｒｉｎｇ　Ｗｉｎ公司名義在統一證券（香港）有限公
      司開設帳戶，購入美金1,910 萬元之陞技公司ＥＣＢ，盧
      翊存於93年10 月11 日又指示己○○立即將前述面額美金
      1,910 萬元之陞技公司ＥＣＢ全數轉換為普通股，93年10
      月20日，盧翊存要求己○○立即將前揭4萬6, 450 仟股陞
      技公司普通股在國內股票市場售出，惟因該等股票數量高
      達4萬6,450仟股，而當時陞技公司股票市況並不活絡，故
      當日僅以每股14.15 元至每股14.25 元不等價格賣出 1萬
      2,500仟股，惟已占當日成交量2萬6,649仟股的46.91％。
      盧翊存惟恐所餘的3萬3,950仟股陞技公司股普通股無法及
      時出脫，竟以董事長職權於93年10月20日下午召開董事會
      ，偽稱購回陞技公司股票轉讓予員工，決議陞技公司於翌
      （21）日起實施庫藏股，旋即指示李保良赴中信證券股份
      有限公司復興分公司（以下簡稱中信復興公司）及台証證
      券股份有限公司（以下簡稱台證公司）為陞技公司辦理開
      戶，由己○○作為授權下單交易之人。93年10月20及21日
      ，己○○在盧翊存授意下，以陞技公司授權人身分，委託
      中信復興公司及台証公司以陞技公司名義，陸續買入陞技
      公司股票3萬1,521仟股，己○○並同時電話下單連續委託
      賣出前述Ｄａｒｉｎｇ　Ｗｉｎ公司名下之陞技公司普通
      股，致該成交量占93年10月21、22日陞技公司股票全部成
      交量8萬1,092 仟股之38.87％，並占陞技公司該次預計購
      回股數（5萬仟股）的63.04％。盧翊存即利用陞技公司實
      施庫藏股，在市場上大量買入陞技公司股票之便，順勢將
      持有之3萬3,950仟股股票以每股平均價格14.38 元順利出
      清，套得現金計4億6,872萬8,866 元。被告盧翊存此等利
      用前述重大影響股價消息未公開前進行內線交易，並經由
      陞技公司實施庫藏股，順利出脫其持有之6萬9,921仟股陞
      技公司股票，套得現金9億8, 411萬1,714元，規避8 億59
      萬元股票跌價損失，嚴重影響股票交易公平性之事實，有
      被告盧翊存、己○○於警詢、偵查之供述；證人蔡曉芃、
      陳梅芳、郭靜芬、張振玉、劉靜蓉警詢、偵訊之證述；Ｄ
      ａｒｉｎｇ　Ｗｉｎ公司設立登記資料；香港匯豐銀行盧
      翊存帳戶對帳單及傳票；「統一證券（香港）有限公司」
      函文；「統一證券（香港）有限公司」現金客戶協議書；
      93年5 月27日Ｄａｒｉｎｇ　Ｗｉｎ公司購買陞技公司Ｅ
      ＣＢ合約；「統一證券（香港）有限公司」開戶資料、月
      結單；陞技公司ＥＣＢ轉換資料；Ｄａｒｉｎｇ　Ｗｉｎ
      公司變更銀行帳戶授權簽名人之文件；Ｄａｒｉｎｇ　Ｗ
      ｉｎ公司匯款傳票；Ｄａｒｉｎｇ　Ｗｉｎ公司賣出ＥＣ
      Ｂ交易明細；陞技公司實施庫藏股買入紀錄；公開資訊觀
      測站93年10月20日陞技公司公布重大訊息；臺灣證券交易
      所函文為證。
    5.被告盧翊存另自90年8 月起，使用Ｉｎｖｉｓｉｏｎ公司
      名義，透過高盛國際有限公司在國內之外國投資專戶（Ｑ
      ＦＩＩ）名義，委託美商高盛證券股份有限公司在國內證
      券集中交易市場頻繁買賣包括陞技公司等國內上市公司股
      票。迄93年9 月底，盧翊存以Ｉｎｖｉｓｉｏｎ公司名義
      間接持有之陞技公司普通股達2萬餘仟股。93年9月底盧翊
      存規劃先行暗中出脫其間接以Ｉｎｖｉｓｉｏｎ公司名義
      持有之陞技公司普通股共計1萬7,13 4仟股，得款2億3,17
      2萬2,300元，高盛國際有限公司旋即將該等款項（折合美
      金約700 萬元）匯入Ｉｎｖｉｓｉｏｎ公司設在該公司帳
      戶中加以隱匿，並依盧翊存指示分別將前揭售股所得美金
      300 萬元、美金100萬元及美金300萬元，自Ｉｎｖｉｓｉ
      ｏｎ公司帳戶中轉匯至盧翊存設於匯豐銀行之帳戶。93年
      11月間，盧翊存見前述大量出脫陞技公司普通股之內線交
      易行為未遭察覺，遂又透過高盛國際有限公司，將Ｉｎｖ
      ｉｓｉｏｎ公司名下的6,337 仟股陞技公司普通股全部售
      出，得款8,902萬5,400元，待高盛國際有限公司結算後，
      即依盧翊存指示，於93年11月27日將Ｉｎｖｉｓｉｏｎ公
      司帳戶中售股款項美金300 萬元，匯至盧翊存前揭匯豐銀
      行私人帳戶之事實，有被告盧翊存於警詢、偵查之供述；
      ＩＮＶＩＳＩＯＮ. ｘｌｓ電子檔；匯豐高盛買賣陞技電
      腦公司交易電磁紀錄；香港匯豐銀行盧翊存帳戶對帳單及
      傳票；公開資訊觀測站93年10月20日陞技公司公布重大訊
      息；臺灣證券交易所函文為證。
    6.綜上事證，足認被告丁○○涉犯89年7 月19日修正之證券
      交易法第171條第1款、第157條之1 第1款內線交易罪、洗
      錢防制法第9條第1項、第3條第2項第1 款隱匿因自己重大
      業務侵占犯罪所得財物罪嫌疑重大；被告庚○○涉犯93年
      4 月28日修正之證券交易法第171條第1項第1款、第2項、
      第157條之1第1款內線交易罪（犯罪所得超過1億元）、洗
      錢防制法第9條第1項、刑法第30條第2 項幫助洗錢罪嫌疑
      重大；被告己○○涉犯刑法第第216、215條行使業務上登
      載不實文書罪、商業會計法第71條第1 款登載不實會計憑
      證罪、93年4月28日修正之證券交易法第171條第1項第1款
      、第2項、第157條之1第1款內線交易罪（犯罪所得超過 1
      億元）嫌疑重大。
三、查本案被告等所犯上開犯行足致眾多被害人受害，且被害金
    額龐大，資金去向未明，被害人迄未獲償，倘若此時准許被
    告等出境，被告等非無匿逃國外久滯不歸之可能，被告雖願
    供擔保，然縱有上開擔保，衡情仍無被告於日後之審判及執
    行程序絕不會逃匿，會隨傳隨到之確信，且被告盧翊存、己
    ○○、李保良及庚○○所犯93 年4月28日修正之證券交易法
    第171條第1項第1款、第157條之1第1款內線交易罪，被告盧
    翊存另犯同法171條第1項第1款、第155條第1項第4款操縱股
    價罪，犯罪所得均超過新臺幣1億元，依同法第171 條第2項
    規定，屬最輕本刑7 年以上有期徒刑之重罪，基於保全本案
    審判進行、調查證據之目的，及限制住居已屬限制被告之基
    本權最為輕微之保全手段，不必然影響被告謀生等情，因認
    有對被告等予以限制出境之必要。
四、從而，原審駁回被告等解除限制出境之聲請，並無違誤。被
    告等所為本件抗告，核無理由，應予駁回。
據上論結，應依刑事訴訟法第412條，裁定如主文。
中　　華　　民　　國　　96　　年　　12　　月　　28　　日
                　刑事第五庭　審判長法　官　吳　敦
                                　　法　官　張傳栗
                                　　法　官　陳祐治
以上正本證明與原本無異。
不得再抗告。
                                　　書記官　蔡慧娟
中　　華　　民　　國　　97　　年　　1 　　月　　2 　　日
